【裁判字號】    95,聲,394
【裁判日期】    951206
【裁判案由】    返還提存物
【裁判全文】
臺灣苗栗地方法院民事裁定               95年度聲字第394號
聲  請  人  錸寶科技股份有限公司
                        號
法定代理人  乙○○
代  理  人  馮博生律師
            林鈺珊律師
相  對  人  悠景科技股份有限公司
                        二路8.
法定代理人  甲○○
上列當人事間聲請返還提存物事件，本院裁定如下：
    主    文
本院九十四年度存字第一五五號提存事件，聲請人所提存之擔保
金新臺幣伍萬柒仟元，准予返還。
本院九十五年度存字第二六號提存事件，聲請人所提存之大眾商
業銀行股份有限公司之可轉讓定期存單五紙（新臺幣壹億元一張
、票號：KE104647；新臺幣壹仟萬元一張、票號：KC0000000 ；
新臺幣壹佰萬元二張、票號：KA0000000 、KA0000000 ；新臺幣
伍拾萬元一張、票號：KG0000000） ，面額共計新臺幣壹億壹仟
貳佰伍拾萬元，准予返還。
聲請程序費用由相對人負擔。
    理    由
一、按供擔保人證明受擔保利益人同意返還者，法院應依供擔保
    人之聲請，以裁定命返還其提存物，民事訴訟法第104 條第
    1 項第2 款定有明文。另依同法第106 條，前開規定於其他
    依法令供訴訟上之擔保者，準用之。
二、本件聲請意旨略以：聲請人與相對人間損害賠償事件，聲請
    人前遵本院94年度裁全字第155 號民事裁定，為擔保假扣押
    之執行，曾提供新臺幣57萬元及面額總計1 億1250萬元之臺
    灣省合作金庫可轉讓定期存單為擔保，並經本院以94年度存
    字第155 號提存事件提存在案。嗣聲請人聲請本院以94年度
    聲字第282 號民事裁定變換提存物，將面額總計1 億1250萬
    元之臺灣省合作金庫可轉讓定期存單部分，變換為同額等值
    之大眾商業銀行股份有限公司之可轉讓定期存單，並以本院
    95年度存字第26號提存書提存在案，復以本院95年度取字第
    32號取回原提存物；惟聲請人於提存時溢繳擔保金57萬元，
    業經聲請人以本院95年度取字第96號取回。現茲因相對人即
    受擔保利益人業已同意聲請人領回前開擔保金，爰依民事訴
    訟法第104 條第1 項第2 款之規定，聲請返還擔保金等語。
三、查聲請人主張之事實，業據其提出本院94年度裁全字第155
    號民事裁定、本院94年度存字第155 號提存書、本院95年度
    存字第26號提存書、本院95年度取字第32號取回提存物請求
    書、本院94年度聲字第282 號民事裁定（上均影本），及相
    對人之同意書、相對人公司變更登記表等件為證，並經本院
    職權調閱上開卷宗查明屬實。是以，聲請人聲請返還擔保金
    ，核與前揭法律規定相符，應予准許。
四、依民事訴訟法第95條、第78條，裁定如主文。
中    華    民    國    95    年    12    月    6     日
                  民事庭法  官  王萬金
以上正本係照原本作成。
如不服本裁定應於送達後10日內向本院提出抗告狀，並繳納抗告
費新臺幣1,000元。
                        書記官  劉碧雯
中    華    民    國    95    年    12    月    6     日


司法院資訊處製作；財團法人民間司法改革基金會備份。
